臺灣高等法院刑事裁定　　　　　　　　　　　　　　九十一年度毒抗字第六七一號
　　抗　告　人
　　即　被　告　甲○○　女　二.
右抗告人因違反毒品危害防制條例案件，不服臺灣臺北地方法院，中華民國九十一年
十一月五日裁定（九十一年度毒聲字第二二二六號），提起抗告，本院裁定如左：
  主  文
抗告駁回。
  理  由
一、按犯毒品危害防制條例第十條之罪者（即施用第一、二級毒品），應先將被告送
    勒戒處所觀察、勒戒，經觀察、勒戒後，有繼續施用毒品之傾向者，由檢察官聲
    請法院裁定令入戒治處所施以強制戒治，其期間為一年。強制戒治期滿，應由檢
    察官為不起訴處分。而為不起訴之處分後，五年內再犯第十條之罪者，應由檢察
    官聲請法院裁定令入戒治處所施以強制戒治，同條例第二十條第一項、第二項及
    第二十三條第二項、第三項分別定有明文。
二、查抗告人即被告甲○○前曾因施用毒品案件，經送觀察、勒戒後，認有繼續施用
    毒品傾向，並經臺灣板橋地方法院裁定令入戒治處所施以強制戒治，嗣強制戒治
    期滿，由臺灣板橋地方法院檢察署檢察官於民國（下同）八十九年九月十四日以
    八十九年度戒毒偵字第六０九號為不起訴處分確定，有本院被告全國前案紀錄表
    、刑案資料查註紀錄表、全國施用毒品案件紀錄表、受觀察勒戒人毒品及前科紀
    錄簡列表、不起訴處分書各乙份在卷可稽（見毒聲字卷第十一頁至第十二頁、毒
    偵字卷第二十六頁至第三十頁、第三十二頁）。詎被告仍不知悔改，復自九十一
    年四月十八日下午三時三十分許起採尿前九十六小時內某時，在不詳地點，施用
    第二級毒品安非他命，嗣於九十一年四月十八日下午三時三十分許，在臺北縣新
    店市○○路一０二號即被告住所經警執行搜索當場查獲，被告雖矢口否認施用毒
    品犯行，惟被告遭查獲後，經警採尿送驗結果，尿液檢體呈甲基安非他命陽性反
    應，有台灣尖端先進生技醫藥股份有限公司濫用藥物檢驗中心所出具之「濫用物
    尿液檢驗報告」、台北市政府警察局內湖分局大湖派出所毒品案件證物委驗單對
    照表影本各乙紙在卷可稽（見毒偵字卷第六頁背面，本院卷末二頁），且有第二
    級毒品安非他命一包（淨重零點壹壹貳公克）、安非他命吸食器玻璃球一個、分
    裝袋三十五個扣案可佐（見同上卷第七頁、第十四頁、第十七頁，核退字卷第十
    四頁），足認被告確有施用第二級毒品安非他命之犯行，原審因檢察署檢察官之
    聲請（見毒偵字卷第三十三頁至第三十四頁），依例毒品危害防制條例第二十三
    條第二項之規定，裁定被告甲○○令入戒治處所，施以強制戒治壹年，經核於法
    並無不合。
三、被告提起抗告意旨略以：被告僅於九十一年四月十八日接受採尿送驗，何以原裁
    定認被告曾在不詳地方施用毒品。又被告警訊時，曾遭員警刑求逼供，始被迫承
    認，此有驗傷證明影本乙份可證。另扣案之證物也是員警栽贓，且被告亦目睹員
    警將一粒安非他命放入被告尿液之中。而被告在警車上並得知，本件搜索票是在
    十九日早上七點半左右才開的，爰依法提起抗告云云。惟被告為警查獲時，由被
    告親自清洗、採集、封瓶及捺印之尿液檢體（見毒偵字卷第十一頁背面），經送
    台灣尖端先進生技醫藥股份有限公司，以酵素免疫分析法（ＥＩＡ）初步檢驗，
    復以氣象層析質譜儀（ＧＣ／ＭＳ）確認，確呈甲基安非他命陽性反應，有台灣
    尖端先進生技醫藥股份有限公司濫用藥物檢驗中心於九十一年八月九日所出具之
    「濫用物尿液檢驗報告」、台北市政府警察局內湖分局大湖派出所毒品案件證物
    委驗單編號對照表影本各乙份在卷可稽（見毒偵字卷第六頁背面，本院卷末二頁
    ），且有第二級毒品安非他命一包（淨重零點壹壹貳公克）、安非他命吸食器玻
    璃球一個、分裝袋三十五個扣案可佐（見同上卷第七頁、第十四頁、第十七頁，
    核退字卷第十四頁）。另被告於警訊時，除否認施用毒品外，並辯稱扣案之毒品
    為綽號「漂漂」而姓名、年籍不詳之女子所有，並無坦承犯行等情（見毒偵字卷
    第十頁至第十二頁），而本件搜索票開立之時間為九十一年四月十七日，亦有搜
    索票影本乙紙可稽（見警聲搜卷第十二頁後），是抗告意旨，否認犯行，辯稱遭
    員警刑求、栽贓始為非任意性之自白、搜索程序違法云云，與事實不符，顯不足
    採，被告之抗告為無理由，應予駁回。
四、據上論斷，應依刑事訴訟法第四百十二條，裁定如主文。
中    華    民    國      九十一  年       十二     月       二十五     日
                             臺灣高等法院刑事第二十二庭
                                 審判長法  官  許  正  順
                                       法  官  吳      燦
  法  官  林  明  俊
右正本證明與原本無異。
不得再抗告。
                                       書記官  蕭  進  忠
中    華    民    國      九十一  年       十二     月       二十六     日
